臺灣雲林地方法院刑事裁定
111年度聲字第319號
聲  請  人  臺灣雲林地方檢察署檢察官
受  刑  人  張山峰




上列聲請人因受刑人所犯數罪符合定應執行刑，聲請定其應執行
刑（111年度執字第643號），本院裁定如下：
    主  文
甲○○所犯如附表所示之罪刑，應執行有期徒刑貳年貳月。
    理  由
一、聲請意旨略以：受刑人即被告甲○○因詐欺等案件，分別經判
    決確定在案（如附表），符合數罪併罰之要件，應依刑法第
    51條第5款之規定，聲請定其應執行之刑，爰依刑事訴訟法
    第477條第1項規定聲請裁定等語。
二、按裁判確定前犯數罪者，併合處罰之；數罪併罰，有二裁判
    以上者，依刑法第51條之規定，定其應執行之刑；數罪併罰
    ，分別宣告其罪之刑，如宣告多數有期徒刑者，於各刑中之
    最長期以上，各刑合併之刑期以下，定其刑期，但不得逾30
    年，刑法第50條第1項前段、第53條、第51條第5款分別定有
    明文。又刑法第48條應更定其刑者，或依刑法第53條及第54
    條應依刑法第51條第5款至第7款之規定，定其應執行之刑者
    ，由該案犯罪事實最後判決之法院之檢察官，聲請該法院裁
    定之，刑事訴訟法第477條第1項亦有明定。再按刑事訴訟法
    第370條第2項、第3項，已針對第二審上訴案件之定應執行
    之刑，明定有不利益變更禁止原則之適用；而分屬不同案件
    之數罪併罰有應更定執行刑之情形，倘數罪之刑，曾經定其
    執行刑，再與其他裁判宣告之刑定其執行刑時，在法理上亦
    應同受此原則之拘束。是以，另定之執行刑，其裁量所定之
    刑期，不得較重於前定之執行刑加計後裁判宣告之刑之總和
    （最高法院109年度台抗字第1368號裁定意旨參照）。
三、經查：
  ㈠受刑人前因犯三人以上共同詐欺取財罪，經臺灣高等法院臺
    南分院（下稱臺南高分院）、本院先後判處如附表所示之刑
    ，均已確定在案，有上開案件之判決書、臺灣高等法院被告
    前案紀錄表附卷可稽，是聲請人以本院為最後事實審法院，
    聲請就受刑人所犯附表所示之罪合併定其應執行之刑，核屬
    正當，應予准許。
  ㈡受刑人所犯附表編號1至3所示之罪，經本院109年度訴字第74
    4號判決判處如附表編號1至3所示之刑，並定執行刑有期徒
    刑1年8月，再由臺南高分院110年度金上訴字第473號判決駁
    回上訴而確定；又其所犯附表編號4、5所示之罪，經本院11
    0年度訴字第118號、110年度訴緝字第30號合併判決判處如
    附表編號4、5所示之刑，並定執行刑有期徒刑1年5月確定，
    是依前揭二說明，本院就附表所示受刑人所犯各罪再為定應
    執行刑之裁判時，除不得逾越刑法第51條第5款所定法律之
    外部界限，即不得重於如附表所示各罪加計之總和外，亦應
    依不利益變更禁止原則之法理，不得重於前揭判決所定執行
    刑有期徒刑「1年8月」、「1年5月」加計後之總和。爰參酌
    受刑人附表各罪均為三人以上共同詐欺取財罪，罪質相同，
    為兼顧刑罰衡平之要求及矯正受刑人之目的，並參酌受刑人
    於陳述意見調查表中表示：家中有1位9個月大的小孩需要扶
    養，妻子也無經濟能力，父親在外工作，無法照顧祖母，併
    請考量被告已經與被害人和解，犯後態度良好，讓被告早日
    回歸家中，賺錢養育子女等語，定其應執行刑如主文所示。
四、依刑事訴訟法第477條第1項，刑法第50條第1項前段、第51
    條第5款、第53條，裁定如主文。
中    華    民    國   111    年     5   月    26     日
                  刑事第五庭    法  官  陳雅琪
以上正本證明與原本無異。　　　　　　　　　
如不服本裁定，應於裁定送達後5日內向本院提出抗告狀（須附
繕本）。
                                書記官  黃佑怡          
中　　華　　民　　國　　111 　年　　5 　　月　　26　　日
附表：
 編          號            1          2           3  罪          名  犯三人以上共同詐欺取財罪 犯三人以上共同詐欺取財罪 犯三人以上共同詐欺取財罪  宣    告    刑   （不含沒收）  有期徒刑1年2月  有期徒刑1年2月 有期徒刑1年2月  犯  罪  日  期  108年1月9日13時41、42分許 108年1月9日14時23分許 108年1月10日13時12、13、14分許  偵  查  機  關   年  度  案  號  臺灣雲林地方檢察署108 年度偵字第3945、3946號 同左 同左 最  後   事實審 法    院 臺灣高等法院臺南分院 同左 同左  案    號 110年度金上訴字第473號 同左 同左  判決日期 110年10月14日 同左 同左 確  定   判  決 法    院 臺灣高等法院臺南分院 同左 同左  案    號 110年度金上訴字第473號 同左 同左  確定日期 110年11月15日 110年11月15日 110年11月15日 是否為得易科罰金之案件           否          否          否 備          註  ⒈雲林地檢110年度執字第2712號。 ⒉編號1至3之刑，經原判決定應執行有期徒刑1年8月確定。 同左。 同左。 

 編          號            4          5 （以下空白）  罪          名  犯三人以上共同詐欺取財罪 犯三人以上共同詐欺取財罪   宣    告    刑   （不含沒收）  有期徒刑1年2月 有期徒刑1年2月   犯  罪  日  期  108年1月11日13時36分、37分許 108年1月14日11時6、7分許   偵  查  機  關     年  度  案  號  臺灣雲林地方檢察署108 年度少連偵字第55、63、81、83號、108年度偵字第2870號、110年度少連偵字第76號 同左  最  後   事實審 法    院 臺灣雲林地方法院 同左   案    號 110年度訴字第118號、110年度訴緝字第30號 同左   判決日期 110年12月30日 同左  確  定   判  決 法    院 臺灣雲林地方法院 同左   案    號 110年度訴字第118號、110年度訴緝字第30號 同左   確定日期 111年2月7日 同左  是否為得易科罰金之案件  否 否  備           註  ⒈雲林地檢111年度執字第643號。 ⒉編號4至5之刑，經原判決定應執行有期徒刑1年5月確定。 同左